---
# General Settings
title: Inscripción
format: html
echo: false
warning: false

# Theme Settings
theme: custom.scss
barposition: top
barcolor: "#6A3274"
linkcolor: "#E3467C"
highlight-color: orange

# Survey Settings
use-cookies: false
auto-scroll: true
rate-survey: false
system-language: es
highlight-unanswered: true
capture-metadata: false
all-questions-required: true

system-messages:
  cancel: Cancelar
  previous: Anterior
  next: Siguiente
  exit: Salir
  choose-option: Elige una opción

---

```{r}
library(surveydown)
```

::: {.sd_page id=welcome}

# Inscripción

## Participa del grupo de usuari@s de R de Santiago de Chile 

Podrás decidir si participar de la **siguiente** reunión, o de **todas** las siguientes reuniones de regularidad **mensual**.

Las reuniones son abiertas a **personas que usen R de forma regular**, idealmente de **Santiago de Chile**, pero pueden participar personas de cualquier región del país!

El objetivo es **crear comunidad**, conocer lo que estamos haciendo, y compartir aprendizajes! 

[Para más información, revisa nuestro sitio web.](https://santiagorusers.github.io)

Al inscribirte aceptas el [código de conducta](https://ropensci.org/es/código-de-conducta/). No se tolerará la discriminación ni el acoso.

```{r}
sd_nav(page_next = 'page_1', label_next = "Inscribirse", show_prev = FALSE)
```

:::

:::  {.sd_page id=page_1}

### Preguntas de caracterización

Empezaremos por preguntas para conocer a las personas participantes.

```{r}
sd_question(
  type  = "text",
  id    = "nombre",
  placeholder = "Nombre y apellido",
  label = "Nombre y apellido"
)
```

```{r}
sd_question(
  type  = "numeric",
  id    = "edad",
  placeholder = "Edad",
  label = "Edad"
)
```

```{r}
sd_question(
  type  = 'mc',
  id    = 'genero',
  label = "Género",
  option = c("Femenino", "No binario", "Masculino", "Queer/agénero/otro")
)
```

```{r}
sd_question(
  type  = 'mc',
  id    = 'lgbt',
  # label = "¿Tienes una identidad de género, orientación sexual, o perteneces a una disidencia sexual o de género dentro del espectro LGBTIQ+?",
  label = "¿Te identificas con alguna orientación sexual, condición, o identidad de género dentro del espectro LGBTIQ+ (lesbianas, gays, bisexuales, trans, intersex, queer, asexuales, entre otros)?",
  option = c("Sí", "No")
)
```

```{r}
sd_question(
  type  = 'mc',
  id    = 'trans',
  label = "¿Eres una persona transgénero?",
  option = c("Sí", "No")
)
```

```{r}
sd_question(
  type  = 'select',
  id    = 'pais',
  label = "¿En qué región de Chile vives?",
  direction = "vertical", 
  placeholder = "País",
  selected = "Metropolitana", 
  option = 
    c("Arica y Parinacota",
      "Tarapacá",
      "Antofagasta",
      "Atacama",
      "Coquimbo",
      "Valparaíso",
      "Metropolitana",
      "O'Higgins",
      "Maule",
      "Ñuble",
      "Biobío",
      "La Araucanía",
      "Los Ríos",
      "Los Lagos",
      "Aysén",
      "Magallanes y Antártica",
      "Fuera de Chile"
    )
)
```


```{r}
sd_nav(label_next = "Siguiente", show_prev = TRUE)
```

:::

::: {.sd_page id=page2}

### Preguntas sobre conocimientos

```{r}
sd_question(
  type  = 'mc_buttons',
  id    = 'educacion',
  label = "¿Cuál es tu nivel educacional?",
  option = c(
    "Estudiante de educación universitaria",
    "Educación universitaria completa",
    "Estudiante de magíster",
    "Magíster",
    "Estudiante de doctorado",
    "Doctorado"
  )
)
```

```{r}
sd_question(
  type  = 'mc_buttons',
  id    = 'nivel_r',
  label = "¿Cuál es tu nivel de conocimientos en R?",
  option = c(
    "Nulo",
    "Principiante",
    "Intermedio",
    "Avanzado",
    "Experto"
  )
)
```


```{r}
sd_nav(label_next = "Siguiente", show_prev = TRUE)
```

:::

::: {.sd_page id=page3}

### Contacto

Deja un correo electrónico para enviarte el enlace de conexión:

```{r}
sd_question(
  type  = "text",
  id    = "correo",
  placeholder = "tu@correo.com",
  label = "Correo electrónico"
)
```

Tu correo no será usado para fines distintos del que indiques:

```{r}
sd_question(
  type  = 'mc_buttons',
  id    = 'sesiones',
  label = "Quieres que te escribamos **sólo para la siguiente sesión**, o para **todas las sesiones futuras**?",
  option = c(
    "Sólo la siguiente sesión",
    "Siguiente sesión y sesiones futuras"
  )
)
```

```{r}
sd_nav(label_next = "Terminar", show_prev = TRUE)
```

:::

::: {.sd_page id=end}

## Gracias

¡Muchas gracias! Visita nuestro [sitio web](https://santiagorusers.github.io) para más información y eventos. **Nos vemos!**


```{r}
sd_close()
```

<br>
<br>

Esta encuesta fue hecha en R con [`{surveydown}`](https://surveydown.org)

:::
